【裁判字號】    90,易,1173
【裁判日期】    900420
【裁判案由】    竊盜
【裁判全文】
臺灣板橋地方法院刑事判決                          九十年度易字第一一七三號
    公  訴  人  臺灣板橋地方法院檢察署檢察官
    被      告  丙○○
右列被告因竊盜案件，經檢察官提起公訴（九十年度偵字第三四五五號），本院判決
如左：
    主  文
丙○○共同連續竊盜，處有期徒刑參月，如易科罰金，以參佰元折算壹日。
    事  實
一、丙○○與綽號「阿全」之成年男子（真實姓名年籍資料均不詳），於民國九十年
    一月三十日上午凌晨零時許，在台北市○○街二二一巷奉天宮旁，見甲○○所有
    之ＢＴ─六一七二號自用小客車，停放於該處疏於看管，有機可趁，二人竟思竊
    取該車作為代步工具而意圖為自己不法之所有，基於共同犯意之聯絡，由丙○○
    在旁把風，再由「阿全」以自備之鑰匙（未扣案，亦無證據證明仍存在），開啟
    電門而竊取之，得手後，由「阿全」駕駛搭載丙○○返回台北縣三重市○○路○
    段一八一巷八十號住處，行車途中，丙○○復將甲○○置於該自用小客車內之行
    動電話充電器、耳機各一個及汽車責任保險單一張取走。後於九十年二月五日下
    午一時許，丙○○在台北縣三重市○○街一三八號前，見乙○○所有之ＲＦＣ─
    八五九號機車，停放於該處，且疏於注意未將機車鑰匙取下，丙○○復意圖為自
    己不法之所有，並基於同前之概括犯意，乘機發動該機車電門，竊取得手後，供
    己代步之用。嗣於九十年二月七日晚間十時許，丙○○騎乘前開竊得機車途經臺
    北縣三重市○○路○段一號前，為警查獲，並當場扣得乙○○所有之機車鑰匙一
    支，復自該機車坐墊下置物箱內起出甲○○所有之行動電話充電器、行動電話耳
    機各一個及汽車責任保險單一張。
二、案經台北縣警察局三重分局報請台灣板橋地方法院檢察署檢察官偵查起訴。
    理  由
一、訊據被告丙○○坦承有於上開時地竊取乙○○所有之機車之事實，惟矢口否認有
    何竊取甲○○所有之自用小客車之事實，辯稱：行動電話充電器、耳機、汽車責
    任保險單等物品，係綽號「阿全」之人寄放在伊騎用之機車內，伊並未與「阿全
    」一起偷該部自用小客車云云。經查，被告丙○○竊取乙○○所有之機車之事實
    ，除被告於警訊、偵查及本院審理中之自白外，另經被害人乙○○於警訊中指述
    明確，並有其出具之贓物認領保管單一紙、車輛失竊證明單一紙，及被害人乙○○所有之機車鑰匙一支扣案可資佐證，被告此部份之自白應與事實相符，堪以採
    信。次查，被告丙○○與綽號「阿全」竊取上開自用小客車之事實，業經被告於
    警訊中供承不諱，核與被害人朱志先於警訊中指述之情節大致相符，並有朱志先
    出具領回行動電話充電器、耳機各一個、汽車責任保險單一張等物品之贓物認領
    保管單一紙在卷可憑，而被告於本院審理中亦坦承警訊內容係伊本人供述（參見
    本院審理筆錄），倘若該自用小客車並非被告與綽號「阿全」之人所竊取，則被
    告於警訊中何以能清楚描述竊得車輛之外型、顏色，竊取之方式及分工細節，以
    及其自該自用小客車上拿取前述行動電話充電器、耳機及汽車責任保險單之詳細
    經過？顯見被告於警訊中之自白應與事實相符，足堪採信，其於偵查及本院審理
    中改稱：並未參與竊取該自用小客車云云，應係卸責之詞，不足採信。綜上所述
    ，本件事證明確，被告犯行堪以認定，應依法論科。
二、核被告丙○○意圖為自己不法之所有，而竊取甲○○所有之上開自用小客車及竊
    取乙○○所有之上開機車，所為均係犯刑法第三百二十條第一項竊盜罪。被告丙○○就竊取甲○○自用小客車部分擔任在場把風工作，雖係參與實施上開犯罪構
    成要件以外之行為，但被告既係以自己共同犯罪之意思參與上開犯行，是其此部
    份竊盜犯行，與綽號「阿全」之成年男子間有犯意聯絡及行為分擔，應論以共同
    正犯，公訴人認被告此部份犯行，係竊盜之幫助犯，容有誤會，附此敘明。被告
    丙○○先後二次竊盜犯行，時間緊接，所犯罪名相同，顯係出於概括之犯意為之
    ，為連續犯，爰依刑法第五十六條之規定以一罪論。又被告既以自己共同犯罪之
    意思與綽號「阿全」之人竊取甲○○所有之上開自用小客車得手，則置於甲○○
    車內之行動電話充電器、耳機各一個、汽車責任保險單一張，均因被告與「阿全
    」竊取該自用小客車得手而置於渠二人實力支配下，縱使被告事後取走置於該車
    內之行動電話充電器、耳機各一個、汽車責任保險單一張等物品，應屬竊取得手
    後處分該贓物之不罰後行為，公訴人認被告取走上開行動電話充電器、耳機各一
    個、汽車責任保險單一張之行為，另涉有刑法第三百二十條第一項之竊盜罪，尚
    有未洽，惟公訴人認被告此部份犯行如成立犯罪，則與前開有罪部分有連續犯之
    裁判上一罪關係，本院爰不另為無罪之諭知，附此敘明。爰審酌被告年輕力壯不
    思以正途取得財物，及其犯罪動機、目的、手段、竊取財物價值、所生危害、犯
    罪後態度等一切情狀，量處如主文所示之刑，並諭知易科罰金之折算標準，以資
    懲儆。
據上論斷，應依刑事訴訟法第二百九十九條第一項前段，刑法第二十八條、第三百二
十條第一項、第五十六條、第四十一條第一項，罰金罰鍰提高標準條例第一條前段、
第二條，判決如主文。
本案經檢察官林建中到庭執行職務
中      華      民      國    九十      年      四      月    二十    日
                                  臺灣板橋地方法院刑事第三庭
                                          法  官  連  育  群
右正本證明與原本無異。
如不服本判決，應於判決送達後十日內，向本院提出上訴狀。
                                          書記官  蘇  恩  慶
中      華      民      國      九十      年      四      月    二十    日
附錄論罪法條
刑法第三百二十條
意圖為自己或第三人不法之所有，而竊取他人之動產者，為竊盜罪，處五年以下有期
徒刑、拘役或五百元以下罰金。
意圖為自己或第三人不法利益，而竊佔他人之不動產者，依前項之規定處斷。
前二項之未遂犯罰之。


司法院資訊處製作；財團法人民間司法改革基金會備份。
